臺灣臺北地方法院民事判決　九十一年度訴字第一九七八號
　　原　　　告　甲○○
　　被　　　告　華南商業銀行股份有限公司公館分行
　　法定代理人　丙○○
　　訴訟代理人　乙○○
右當事人間請求確認消費寄託關係不存在等事件，本院判決如左：
    主    文
確認兩造間於民國八十九年二月二十五日開立帳號000000000000號支票
存款帳戶之委任付款關係不存在。
訴訟費用由被告負擔。
    事  實  及  理  由
一原告起訴主張：其於民國九十年十二月間屢次發生持信用卡刷卡消費遭拒之事，經
  向發卡銀行查詢，得知其已於九十年九月七日遭台北市票據交換所公告拒絕往來，
  債信不良，故無法使用信用卡，惟其未曾在八十九年二月廿五日至被告處申請開立
  帳號000000000000號支票存款帳戶並領用支票，應係有人利用其於八
  十九年一月間遺失身分證之機，冒名開立該帳戶，該帳戶內退票記錄並非其簽發支
  票未付款所致，被告對此並不爭執，惟票據交換所拒絕其註銷退票及拒絕往來記錄
  之申請，爰依法提起本件訴訟等語，聲明為：確認兩造間以原告名義開立於被告處
  之第000000000000帳號支票存款所示之消費寄託與委任付款之法律關
  係不存在。
二被告則主張：確有人於八十九年二月廿五日持原告之身分證件在該行開立帳號第0
  00000000000號支票存款帳戶並領用支票，經原告反應後該帳戶係遭人
  冒名開立後，伊已查明當初開戶者並非原告本人，原告所言屬實，對原告之請求為
  認諾。
三查原告之身分證在八十九年一月間遺失，其乃於同年一月十日向戶政機關申請補發
  ，有補發後之身分證影本及戶籍謄本各一份在卷可稽。又八十九年十二月廿五日有
  人持原告之身分證件在被告處申請開立帳號第00000000000號支票存款
  帳戶並領用支票，該帳戶因迭有退票紀錄，經台北市票據交換所於九十年九月七日
  公告拒絕往來，亦有支票存款開戶申請書、支票存款往來約定書、票據信用資料查
  覆單等件附卷可按，被告並稱經該行承辦人員確認，當初申請開立系爭支存帳戶者
  並非原告本人，則原告主張係遭人冒名開立該支存帳戶等語，堪予信實，兩造間並
  無開立支存帳戶委任付款之關係存在，足堪認定。
四按甲種活期存款戶簽發支票委託金融機關於見票時，無條件付款與受款人或執票人
  者，核其性質為委託付款，應屬委任契約，而非消費寄託契約，此觀票據法第四條
  、第一百二十五條第一項第五款、第一百三十五條之規定自明（最高法院六十五年
  台上字第一二五三號判例、八十七年台上字第二四二四號判決意旨參照）。原告主
  張其遭冒名開立支票存款帳戶之法律性質為消費寄託契約，請求確認兩造間無消費
  寄託關係存在云云，誠有誤會，併予敘明。
據上論結，原告之訴為有理由，依民事訴訟法第七十八條，判決如主文。
中　　　華　　　民　　　國　  　九十一　　年　　　五　　　月　　十四　　日
                                            民事第二庭法      官　陳婷玉
右為正本係照原本作成
如對本判決上訴，須於判決送達後廿日內向本院提出上訴狀
中　　　華　　　民　　　國　　九十一　　年　　　五　　　月　　 十四　　 日
　　　　　　　　　　　　　　　　　　　　　　　　　　　法院書記官　王  儀
